【裁判字號】    98,訴,933
【裁判日期】    981130
【裁判案由】    違反毒品危害防制條例
【裁判全文】
臺灣嘉義地方法院刑事判決               98年度訴字第933號
公  訴  人  臺灣嘉義地方法院檢察署檢察官
被      告  甲○○
上列被告因違反毒品危害防制條例案件，經檢察官提起公訴（98
年度毒偵字第1317號），因被告於本院準備程序中就被訴事實為
有罪之陳述，經本院裁定由受命法官獨任以簡式審判程序審理，
判決如下：
    主  文
甲○○施用第一級毒品，累犯，處有期徒刑玖月，扣案之第一級
毒品海洛因壹包（驗餘淨重零點貳零柒公克）沒收銷燬之，其外
包裝袋壹個，沒收之；又施用第二級毒品，累犯，處有期徒刑肆
月。應執行有期徒刑壹年，扣案之第一級毒品海洛因壹包（驗餘
淨重零點貳零柒公克）沒收銷燬之，其外包裝袋壹個，沒收之。
    犯 罪 事 實
一、甲○○前因毒品危害防制條例案件，經本院以88年度訴字第
    435 號判決有期徒刑8 年，於民國95年5 月4 日縮短刑期假
    釋出監並付保護管束，於96年12月5 日保護管束期滿，未經
    撤銷假釋，視為執行完畢。復於96年間，因施用毒品案件，
    經本院以96年度毒聲字第327 號裁定應送勒戒處所觀察、勒
    戒，後因有繼續施用毒品傾向，再經本院以97年度毒聲字第
    64號裁定令入戒治處所強制戒治，於97年12月11日停止處分
    釋放出所而執行完畢。詎未戒除毒癮，於前開強制戒治執行
    完畢釋放後5 年內，復基於施用第一級毒品海洛因之犯意，
    於98年8 月23日上午5 、6 時許，在嘉義市○區○村里○○
    街175 號住處內，將海洛因混合加水稀釋後，以針筒注射入
    體內，以此方式施用第一級毒品海洛因1 次。另基於施用第
    二級毒品甲基安非他命之犯意，在98年8 月23日某時許，在
    上開住處內，施用第二級毒品甲基安非他命1 次。嗣於98年
    8 月24日上午10時30分許，在上開住處前為警盤查，並經同
    意搜索，在甲○○褲袋內扣得第一級毒品海洛因1 包（驗餘
    淨重0.207 公克），復經其同意採尿送驗，結果呈可待因、
    嗎啡、安非他命、甲基安非他命陽性反應，始悉上情。
二、案經嘉義市政府警察局第一分局報告臺灣嘉義地方法院檢察
    署檢察官偵查起訴。
    理  由
一、本件被告甲○○所犯，非死刑、無期徒刑、最輕本刑為3 年
    以上有期徒刑之罪，或高等法院管轄第一審案件，其於準備
    程序進行中，就被訴事實為有罪之陳述，經本院告知簡式審
    判程序之旨，並聽取檢察官及被告之意見後，裁定進行簡式
    審判程序。
二、上開事實，業經被告於本院審理時自白不諱，並有長榮大學
    98年9 月7 日確認報告、尿液送驗姓名對照表（1D980810）
    在卷可稽，又扣案之白色粉末1 包，經送驗結果，確為海洛
    因，有行政院衛生署草屯療養院98年9 月1 日出具之鑑定書
    1 紙在卷可憑，足認被告之自白與事實相符。被告於96年間
    ，因施用毒品案件，經本院以96年度毒聲字第327 號裁定應
    送勒戒處所觀察、勒戒，後因有繼續施用毒品傾向，再經本
    院以97年度毒聲字第64號裁定令入戒治處所強制戒治，於97
    年12月11日停止處分釋放出所而執行完畢，有全國施用毒品
    案件紀錄表、臺灣高等法院被告前案紀錄表各1 份在卷可按
    。是被告於前開強制戒治執行完畢釋放後5 年內再犯本件施
    用毒品之罪，應依毒品危害防制條例第23條第2 項之規定依
    法訴追處罰。從而，本件事證明確，被告犯行足堪認定，應
    依法論科。
三、核被告所為，係犯毒品危害防制條例第10條第1 項、第2 項
    之施用第一、二級毒品罪。被告為施用而持有第一級毒品海
    洛因、第二級毒品甲基安非他命之低度行為，分別為施用之
    高度行為所吸收，均不另論罪。被告所犯上開2 罪，犯意各
    別，行為互殊，應予分論併罰。再其前有犯罪事實欄之前科
    ，95年5 月4 日縮短刑期假釋出監並付保護管束，於96年12
    月5 日保護管束期滿，未經撤銷假釋，視為執行完畢，有臺
    灣高等法院被告前案紀錄表在卷可稽，其於受徒刑之執行完
    畢後，5 年以內故意再犯本件有期徒刑以上之罪，均為累犯
    ，應依刑法第47條第1 項之規定，各加重其刑。
四、爰審酌被告曾因施用毒品經裁定強制戒治執行完畢，前復因
    施用毒品案件，經本院以98年度訴字第800 號判刑確定（尚
    未執行），有臺灣高等法院被告前案紀錄表在卷可稽，仍未
    能徹底戒絕毒品，而再犯本案，顯見其自制力不足，無法擺
    脫毒品，未能體悟施用毒品對自己、家人造成之傷害及社會
    之負擔，惟念及施用毒品本質上係戕害自身健康之行為，尚
    未嚴重破壞社會秩序或侵害他人權益，且被告坦承犯行、犯
    後態度尚可等一切情狀，分別量處如主文所示之刑並定應執
    行刑。扣案之白色粉末1 包經送驗結果，確為海洛因（驗餘
    淨重0.207 公克），業如前述，屬毒品危害防制條例第2 條
    第2 項第1 款所規定之第一級毒品，且屬違禁物，爰依毒品
    危害防制條例第18條第1 項前段之規定，不問屬於犯人與否
    沒收銷燬之。另扣案供盛裝上開毒品海洛因之外包裝袋1 個
    ，係被告所有供犯施用第一級毒品罪所用之物，業據其供承
    在卷，併依刑法第38條第1 項第2 款規定宣告沒收。
據上論斷，應依刑事訴訟法第273 條之1 第1 項、第299 條第1
項前段，毒品危害防制條例第10條第1 項、第2 項、第18條第1
項前段，刑法第11條、第47條第1 項、第38條第1 項第2 款、第
51條第5 款，判決如主文。
本案經檢察官曹合一到庭執行職務。
中    華    民    國    98    年    11    月    30    日
                  刑事第四庭    法  官  梁淑美
以上正本證明與原本無異。
如不服本判決應於收受判決後10日內向本院提出上訴書狀，並應
敘述具體理由；其未敘述上訴理由者，應於上訴期間屆滿後20日
內向本院補提理由書（均須按他造當事人之人數附繕本）「切勿
逕送上級法院」。
中    華    民    國    98    年    11    月    30    日
                                書記官  林金福
毒品危害防制條例第10條
施用第一級毒品者，處 6 月以上 5 年以下有期徒刑。
施用第二級毒品者，處 3 年以下有期徒刑。


司法院資訊處製作；財團法人民間司法改革基金會備份。
